臺灣臺南地方法院刑事判決　　　　　　　95年度易字第1624號
公　訴　人　臺灣臺南地方法院檢察署檢察官
被　　　告　丁○○原名蔡惠珍
上列被告因竊盜案件，經檢察官提起公訴（95年度偵字第15643
號、第16078號），本院依簡式審判程序判決如下：
    主  文
丁○○竊盜，處有期徒刑參月，如易科罰金，以新臺幣壹仟元折
算壹日；又竊盜，處拘役伍拾日，如易科罰金，以新臺幣壹仟元
折算壹日。
 　 事  實
一、丁○○前於民國92年、94年間，因竊盜案件，經本院分以92
    年度簡字第549 號及94年度簡字第2298號等刑事簡易判決判
    處拘役10日及30日確定。猶不知悔改，復基於意圖為自己不
    法，於95年10月18日16時30分許，前往臺南市○○路○段171
    號「甲○○○○○○○○」（以下簡稱「屈臣氏」）購物，
    趁店員疏未注意之際，下手竊取如附表所示「 J&C甲殼素」
    等商品，得手後分別藏置於購物袋及身上，嗣丁○○結帳完
    畢欲離開「屈臣氏」時，因門口警報器作響，經「屈臣氏」
    店長黃仙華報警處理，始查獲上情。復意圖為自己不法之所
    有，於同年10月27日19時10分許，另行前往臺南市○○路 ○
    段312 號「乙○○○○○」內，趁店員疏未注意之際，下手
    竊取「加仕沛維他命C」1瓶【價值新臺幣（下同）299 元】
    ，得手後放置於皮包內，未結帳即離去現場，此情適為「乙
    ○○○○○」店員發現後，報請該店店長陳靜盈觀看監視器
    畫面確認後，即追出店外逮捕丁○○，並報警查獲上情。
二、案經「屈臣氏」、「乙○○○○○」訴由臺南市警察局第一
    分局報請臺灣臺南地方法院檢察署偵查起訴。
    理  由
一、程序方面─
  (一)按除被告所犯為死刑、無期徒刑、最輕本刑為3 年以上有期
    徒刑之罪或高等法院管轄第一審案件者外，於法院行準備程
    序進行中，被告先就被訴事實為有罪之陳述時，審判長得告
    知被告簡式審判程序之旨，並聽取當事人、代理人、辯護人
    及輔佐人之意見後，裁定進行簡式審判程序；且受命法官行
    準備程序，與法院或審判長有同一之權限，刑事訴訟法第27
    3條之1第1項及279條第2 項前段分別定有明文。本件被告丁
    ○○所為係犯死刑、無期徒刑、最輕本刑為3 年以上有期徒
    刑以外之罪，其於準備程序中就被訴事實為有罪之陳述，經
    受命法官告知簡式審判程序之旨，並聽取公訴人、被告之意
    見後，本院認為適宜由受命法官獨任進行簡式審判程序。
  (二)簡式審判程序之證據調查，不受刑事訴訟法第159條第1項、
    第161條之2、第161條之3、第163條之1及第164條至第170條
    規定之限制，亦為同法第273條之2所明文。是此，證人黃仙
    華、陳靜盈於司法警察調查及檢察官偵訊中之陳述、臺南市
    警察局第一分局扣押筆錄、扣押物品目錄表，及贓物認領保
    管單，本院自可採為證據，先此敘明。
二、認定犯罪事實所憑證據及理由─
  (一)上開犯罪事實，業據被告丁○○於本院審理時供承不諱（參
    本院96年1 月29日準備程序及審判筆錄），核與證人黃仙華
    （即屈臣氏店長）及陳靜盈（即康是美店長）分於司法警察
    調查及檢察官偵訊中所證述情節相符【參臺南市警察局第一
    分局南市警一刑偵字第09510001650 號警卷第3頁至第4頁、
    臺灣臺南地方法院檢察署95年度偵字第15643 號偵查卷第13
    頁（此部分為黃仙華所述）、臺南市警察局第一分局南市警
    一刑偵字第9510001695號警卷第3頁至第4頁、臺灣臺南地方
    法院檢察署95年度偵字第15643 號偵查卷第13頁（此部分為
    陳靜盈所述）】，並有臺南市警察局第一分局扣押筆錄、扣
    押物品目錄表2 份（參臺南市警察局第一分局南市警一刑偵
    字第09510001650號警卷第9頁至第13頁、臺南市警察局第一
    分局南市警一刑偵字第9510001695號警卷第9 頁至第12頁）
    、贓物認領保管單2 紙（臺南市警察局第一分局南市警一刑
    偵字第09510001650號警卷第7頁、臺南市警察局第一分局南
    市警一刑偵字第9510001695號警卷第14頁）及「屈臣式」失
    竊物品照片（臺南市警察局第一分局南市警一刑偵字第0951
    0001650 號警卷第19頁至第21頁）與「康是美」失竊物品照
    片（臺南市警察局第一分局南市警一刑偵字第9510001695號
    警卷第21頁至第22頁）附卷足稽。
  (三)綜上所述，被告之任意性之自白經核與事實相符，可以採信
    ，本件事證明確，被告竊盜犯行堪以認定，應依法論科。
三、論罪科刑之理由─
  (一)核被告所為，係犯刑法第320條第1項之普通竊盜罪。
  (二)按連續犯在本質上原屬數罪，於連續犯之規定廢除後，對於
    先前實務上以連續犯予以處理之案件，應視具體個案，除對
    於合乎接續犯或包括的一罪之情形，認其構成單一之犯罪外
    ，應認係數罪併罰，最高法院95年度臺上字第4112號判決意
    旨參照。被告為前開犯罪事實所示之竊盜犯行時，因修正後
    刑法已刪除連續犯之規定，且被告上開犯行因相隔近10日，
    且行為地點分屬2 地，於刑法評價上，並不符合係在密切接
    近之一定時空，持續實行之一個延續性之行為觀念，應依數
    罪併罰論處。
  (三)本院審酌被告前曾有竊盜犯行，竟不思以正當方式謀取財物
    ，竊取他人物品之，冀得不法之財物，行為實屬不該，惟念
    其於本院審理時坦承犯行，態度尚佳，所竊物品價值6147元
    及299 元，尚屬非鉅，並已發還被害人，有卷附贓物認領保
    管單在卷可參等一切情狀，分別量處如主文所示之刑。復斟
    酌被告教育程度為小學畢業，家庭經濟小康等（參上開警卷
    第1頁調查筆錄受詢問人欄所載），爰依刑法第41條第1項前
    段規定，均諭知以新臺幣1千元折算1日易科罰金折算標準。
  (四)偵查檢察官雖認被告前已有2 次竊盜前案，經本院審酌其犯
    罪情節，從輕量處拘役10日及30日，詎被告不知警惕，反因
    受輕刑宣告，而心存僥倖，再度實行本案竊盜犯行，且犯後
    態度不佳，對極其明確竊盜事實，仍矢口否認，顯見犯後毫
    無悔意，足認先前判決所處刑度均屬過輕，顯不足收教化之
    效，請求判處被告有期徒刑1 年；另公訴檢察官則以被告既
    於本院審理中坦承犯行，然為收教化之效，請判處有期徒刑
    6 月等語，本院認被告前雖有竊盜犯行，竟不知悔改，再犯
    本案竊盜犯行，固屬不該，惟念其於本院審理中已承認所為
    ，並表悔悟，且審及被告為家中唯一經濟來源，家中尚有極
    重度失智高齡近90歲母親及現正就學高中之子待其撫養，業
    據被告提出戶口名簿、臺南市立醫院診斷證明書、中華民國
    身心障礙手冊及學生在學成績證明書在卷可參（參審卷第36
    頁至第39頁），若從重判處有期徒刑1年或有刑徒刑6月，被
    告因此入獄服刑或因無力繳清罰金而入獄執行，可預期將重
    創被告家庭，被告之母及子因乏人照顧，必形成另一社會問
    題，是本院審此諸情，同意再給予被告一次機會，爰從輕量
    刑，繼認偵查檢察官及公訴檢察官請求之刑度，尚屬過重，
    併此敘明。
四、適用之法律─
  (一)刑事訴訟法第273之1第1項、第299條第1項前段。
  (二)刑法第320條第1項、第41條第1項前段，刑法施行法第1條之
    1第1項、第2項前段，判決如主文。
本案經檢察官丙○○到庭執行職務。
中　　華　　民　　國　　96　　年　　2 　　月　　12　　日
              刑事第十一庭  法　官  張維君
以上正本證明與原本無異。
如不服本判決，應於判決送達後10日內，向本院提出上訴狀（應
附繕本）。
                            書記官  黃傳鈞
中　　華　　民　　國　　96　　年　　2 　　月　　13　　日
附錄本案論罪科刑法條全文：
中華民國刑法第320條
  意圖為自己或第三人不法之所有，而竊取他人之動產者，為竊
  盜罪，處5年以下有期徒刑、拘役或5百元以下罰金。
  意圖為自己或第三人不法之利益，而竊佔他人之不動產者，依
  前項之規定處斷。
  前二項之未遂犯罰之。
 附表：
 ┌─┬─────────────┬───┬───┬───┐
 │編│ 　竊  取  物  品　　     │ 單位 │ 數量 │ 訂價 │
 │號│                          │      │      │新臺幣│
 ├─┼─────────────┼───┼───┼───┤
 │1 │   J&C甲殼素              │  組  │   1  │999元 │
 ├─┼─────────────┼───┼───┼───┤
 │2 │   日谷西印度櫻桃左C+E    │  組  │   1  │199元 │
 ├─┼─────────────┼───┼───┼───┤
 │3 │   克維有機葡萄籽錠       │  組  │   1  │699元 │
 ├─┼─────────────┼───┼───┼───┤
 │4 │   你滋美得美纖錠         │  組  │   1  │299元 │
 ├─┼─────────────┼───┼───┼───┤
 │5 │   你滋美得長效維他命C    │  組  │   1  │499元 │
 ├─┼─────────────┼───┼───┼───┤
 │6 │   葡萄仔加左旋C配方（新）│  組  │   1  │488元 │
 ├─┼─────────────┼───┼───┼───┤
 │7 │   魔力Q10嫩活錠          │  組  │   1  │777元 │
 ├─┼─────────────┼───┼───┼───┤
 │8 │   優倍多Q10美妍配方      │  組  │   1  │999元 │
 ├─┼─────────────┼───┼───┼───┤
 │9 │   修眉刀                 │  支  │   1  │99 元 │
 ├─┼─────────────┼───┼───┼───┤
 │10│   魔力Q10原飲            │  組  │   1  │390元 │
 ├─┼─────────────┼───┼───┼───┤
 │11│   纖姿錠                 │  組  │   1  │699元 │
 ├─┴─────────────┴───┴───┴───┤
 │合計6147元                                            │
 └───────────────────────────┘
